Minutes et répertoires du notaire Louis LE CAMUS, 25 mai 1605 - 18 octobre 1637 (étude XIV)
Archives nationales
- Minutes de Louis LE CAMUS, 1605 - 1637; MC/ET/XIV/1 - MC/ET/XIV/51
  - Minutes. 1620, MC/ET/XIV/26; registre
    - Remboursement par Thomas Courtin, secrétaire de la chambre du Roi comme héritier de Francois receveur des tailles à Beauvais et Marie Daugerheuhin, 18 mai 1620; MC/ET/XIV/26
      indemnité; Courtin, Thomas
    - GARNIER (Melchisedech) avocat au Pt § mariage de Geneviève G. fille de Melchisedech GARNIER et Ambroise DENETZ sa femme avec Etienne PERRIQUET conseiller du Roi, receveur des gabelles en Lyonnais nombreux témoins tels les DURET, 21 juin 1620; MC/ET/XIV/26; fol. II/C/XLIIII
      contrat de mariage; Garnier, Melchisedech
  - Minutes. 1620, janvier - 1620, juillet, janvier 1620 - juillet 1620; MC/ET/XIV/27
    - Accord de Melchior De Aguixx, bourgeois de Paris, avec Daniel Tasse, marchand à Anvers logé rue Saint-Martin, procureur, par acte du 21 janvier 1620, d'Engelbert Borrekens, Thomas Tasse, Martin Daelmans, et Henry Claphouwer, marchands à Anvers, au sujet des peintures à eux apportées par Guillaume Wittenbroot et remises à De Aguixx qui, après leur vente partielle à la foire Saint-Germain, veut garder recette et peintures en nantissement des dettes de Wittenbroot. Les marchandises seront inventoriées, prisées et vendues dans des loges couvertes de la foire Saint-Germain, par Louis Requesens, marchand, demeurant rue Saint-Martin, qui acquittera le loyer et tous les frais de la vente; le produit dédommagera De Aguixx, en premier, et le reste, Tasse et consorts. À la suite: - 1608, 16 mars.- Compte de Requesens à De Aguixx et Tasse, au nom de Wittenbroot: De Aguixx reçoit 111 l.7 s. de la vente des tableaux, déduction faite des frais, et aussi des marchandises., 7 février 1620; MC/ET/XIV/27
      Documents du Minutier central concernant les peintres, sculpteurs et graveurs au XVIIe siècle (1600-1650), par Marie-Antoinette Fleury et Martine Constans, tome II [études XI à XX, 2445 actes], Paris, Archives nationales, 2010, notice n°615 (instrument de recherche imprimé dématérialisé, certaines notices sont plus détaillées dans la version intégrale accessible en ligne par la rubrique 'Autres instruments de recherche', voir contexte dans le Plan d’orientation général - Notaires de Paris, guides thématiques du Minutier).
    - Marché entre Claude de Lorraine, duc de Chevreuse, pair de France, logé à Paris rue et culture Sainte- Catherine, et Antoine Séjourné, maître sculpteur et fontainier, demeurant aux galeries du Louvre, pour la construction, avant la fin juillet, d'un bassin de fontaine en sa maison de Dampierre près Chevreuse, moyennant 3 000 l. payables un an plus tard par Claude Charlot, ancien conseiller du roi et trésorier des fortifications de Picardie chargé de la recette du revenu du duché de Chevreuse., 1er avril 1620; MC/ET/XIV/27
      Documents du Minutier central concernant les peintres, sculpteurs et graveurs au XVIIe siècle (1600-1650), par Marie-Antoinette Fleury et Martine Constans, tome II [études XI à XX, 2445 actes], Paris, Archives nationales, 2010, notice n°2017 (instrument de recherche imprimé dématérialisé, certaines notices sont plus détaillées dans la version intégrale accessible en ligne par la rubrique 'Autres instruments de recherche', voir contexte dans le Plan d’orientation général - Notaires de Paris, guides thématiques du Minutier).
  - Minutes. 1621 - 1622, MC/ET/XIV/28; registre
    - Accord entre Jean Avril, soldat au régiment des gardes du roi sous la charge du marquis de Fourilles, logé Grande-Rue-du-Faubourg-Saint-Marcel, et Marguerite Terveanot, femme de Jacques Gentillastre, maître sculpteur à Paris, demeurant à l'enseigne du Chef Saint-Denis, rue du Temple. Ladite Terveanot est mariée depuis vingt-deux ans avec Gentillastre devant l'église catholique, mais celui-ci, par la suite, s'étant mis de la religion prétendue réformée, a quitté sa femme, en lui laissant deux filles. N'ayant plus de nouvelles de son mari, elle s'est remariée en 1612 avec Avril, alors marchand de vins au faubourg Saint-Denis. Les nouveaux époux ont acquis quelques biens mobiliers qui ont été emportés par violence par le prévôt de Laon et ses complices. Ils ont alors intenté un procès au Parlement. Gentillastre ayant correspondu avec sa famille et, après avoir quitté Troyes, étant revenu à Paris, veut reprendre la vie commune. Avril dit ne pas vouloir de dommages et intérêts mais la moitié de ce qui pourra revenir du procès., 15 janvier 1621; MC/ET/XIV/28
      Documents du Minutier central concernant les peintres, sculpteurs et graveurs au XVIIe siècle (1600-1650), par Marie-Antoinette Fleury et Martine Constans, tome II [études XI à XX, 2445 actes], Paris, Archives nationales, 2010, notice n°885 (instrument de recherche imprimé dématérialisé, certaines notices sont plus détaillées dans la version intégrale accessible en ligne par la rubrique 'Autres instruments de recherche', voir contexte dans le Plan d’orientation général - Notaires de Paris, guides thématiques du Minutier).
      Avril, Jean
    - 1621, 6 mars.- Quittance par Jean Morin, écuyer, sieur de Rully, demeurant à Juillart près Nogent-sur-Seine, logé rue de Jouy, ayant les droits par transport de son frère Pierre Morin, écuyer, sieur de Paroy, à Claude Pillon, veuve de Nicolas Leblond, peintre ordinaire du roi, demeurant au faubourg Saint-Jacques, de 300 l. pour le rachat de 18 l. 15 s. de rente. Vacant. 1291, 6 mars 1621; MC/ET/XIV/28
      Documents du Minutier central concernant les peintres, sculpteurs et graveurs au XVIIe siècle (1600-1650), par Marie-Antoinette Fleury et Martine Constans, tome II [études XI à XX, 2445 actes], Paris, Archives nationales, 2010, notice n°1290 (instrument de recherche imprimé dématérialisé, certaines notices sont plus détaillées dans la version intégrale accessible en ligne par la rubrique 'Autres instruments de recherche', voir contexte dans le Plan d’orientation général - Notaires de Paris, guides thématiques du Minutier).
      Morin, Jean
    - Quittance par Jean Morin, écuyer, sieur de Rully, demeurant à Juillart près Nogent-sur-Seine, logé à l'enseigne du Cheval blanc, rue de Thiroux, à Claude Pillon, veuve de Nicolas Leblond, peintre ordinaire du roi, demeurant au faubourg Saint-Jacques, représentée par son gendre Martin de Héry, peintre ordinaire du roi, à cause de sa femme, Anne Leblond, de 80 l., pour le rachat d'une rente de 26 l. 5 s., 17 juin 1621; MC/ET/XIV/28
      Documents du Minutier central concernant les peintres, sculpteurs et graveurs au XVIIe siècle (1600-1650), par Marie-Antoinette Fleury et Martine Constans, tome II [études XI à XX, 2445 actes], Paris, Archives nationales, 2010, notice n°1292 (instrument de recherche imprimé dématérialisé, certaines notices sont plus détaillées dans la version intégrale accessible en ligne par la rubrique 'Autres instruments de recherche', voir contexte dans le Plan d’orientation général - Notaires de Paris, guides thématiques du Minutier).
  - Minutes. 1621 - 1622, MC/ET/XIV/29
    - LOYSEL (Claude) écuyer, avocat au Parlement § mariage avec marie PICART fille de Thierry P. procureur du Pt et Marie JOLLY son ép., 3 mai 1621; MC/ET/XIV/29; fol. CXLIX
      contrat de mariage; Loysel, Claude
    - Constitution par Grégoire de Béthune, bourgeois de Paris, agissant en son nom et pour Jeanne Cresson, sa femme, à Guillaume Pellecerf, maître joueur d'instruments, demeurant rue au Lard, de 50 livres de rente, moyennant 800 livres., 15 septembre 1621 - 18 janvier 1624; MC/ET/XIV/29
      1624, 18 janvier. Quittance de rachat de la rente.
      Béthune, Grégoire de
    - Contrat de mariage entre Antoine Oultrebon et Nicole Watier, demeurant dans l'enclos de la Monnaie, fille de défunts Claude Watier, huissier du roi au parlement, et Anne Berthelot. Parmi les témoins du futur époux figurent: François Deschamps, bourgeois de Paris, et Marie Oultrebon, beau-frère et soeur, François Richard, ordinaire des musiques du roi, François Gallemand, aussi ordinaire des musiques du roi et de la reine, amis; parmi ceux de la future épouse: Claude Watier, huissier du roi au parlement, frère, Marcel Guédon, écuyer, sieur du Mesnil, et Catherine Watier, beau-frère et soeur, et Denis Caignet, ordinaire de la musique de la chambre du roi, cousin., 17 avril 1622; MC/ET/XIV/29
      Documents du Minutier central concernant l'histoire de la musique (1600-1650), par Madeleine Jurgens, tome II [études XI à XX, 1900 actes], Paris, Archives nationales, 1974, p. 171 (instrument de recherche imprimé dématérialisé, certaines notices sont plus détaillées dans la version intégrale accessible en ligne par la rubrique 'Autres instruments de recherche', voir contexte dans le Plan d’orientation général - Notaires de Paris, guides thématiques du Minutier).
    - Quittance par Jacques de Vassan, sieur de Moysan-sur-Orge, conseiller du roi en son conseil d'état, demeurant place Royale, à Grégoire de Béthune, violon ordinaire de la chambre du roi, de 997 livres 12 sols à quoi montait la finance des offices de commissaire des tailles adjugés audit de Béthune., 7 juin 1622; MC/ET/XIV/29
      Documents du Minutier central concernant l'histoire de la musique (1600-1650), par Madeleine Jurgens, tome II [études XI à XX, 1900 actes], Paris, Archives nationales, 1974, p. 185 (instrument de recherche imprimé dématérialisé, certaines notices sont plus détaillées dans la version intégrale accessible en ligne par la rubrique 'Autres instruments de recherche', voir contexte dans le Plan d’orientation général - Notaires de Paris, guides thématiques du Minutier).
    - FORBET (Jean) § Vente de maison proche le jeu de paume des Métayers, 30 juillet 1622; MC/ET/XIV/29; fol. 515
      acte de vente; Forbet, Jean
  - Minutes. 1623, MC/ET/XIV/30
    - Vente par Marguerite Le Redde, veuve de feu Nicolas Potdevin, notaire au Châtelet, de l'office de notaire dont il était pourvu, à Nicolas Bauldry, clerc au Châtelet, moyennant 13000 l., 10 juin 1623; MC/ET/XIV/30
      Date de création de la notice: 2004
      traité d'office; Bauldry, Nicolas; Le Redde, Marguerite; Potdevin, Nicolas; notaire
    - Bail par Marguerite Le Redde, veuve de feu Nicolas Potdevin, notaire au Châtelet, à Nicolas Bauldry, clerc au Châtelet, à qui elle vend par acte du même jour, l'office de notaire dont était pourvu son mari, de la maison où demeurait ledit Potdevin, rue Saint-Antoine, moyennant 300 l. de loyer., 10 juin 1623; MC/ET/XIV/30
      bail; Saint-Antoine (rue); Bauldry, Nicolas; Le Redde, Marguerite; Potdevin, Nicolas; notaire
    - VERSAILLES § Bâtiments ?, 15 septembre 1623; MC/ET/XIV/30
    - COCHOIS (Jacques Richard) Architecte. § expertise par .. Partage de biens de la succession de Monsieur Preaudeau., 8 mai 1740; MC/ET/XIV/30
      Artisans XVIIIe siècle, par M. Rambaud et C. Grodecki, 1956-1977 ( fichier papier entièrement dématérialisé; voir contexte dans le Plan d’orientation général - Notaires de Paris, guides thématiques du Minutier).
      partage; Cochois, Jacques Richard
  - Minutes. 1624, MC/ET/XIV/31
    - ST GERMAIN EN LAYE (Château de) § Marché de maçonnerie pour. .., 2 mai 1624; MC/ET/XIV/31
      marché; Saint-Germain-en-Laye (Yvelines, château de)
    - MACONNERIE (marché de) § Devis et marché par lequel Paul de BROSSE - Jean ANDROUET DU CERCEAU architectes - Charles DURY et Salomon DELAFOND maître maçons s'engagent à faire pour le Roi la poursuite des travaux au château de LOUVRE depuis le grand escalier j... pavillon dans lequel il est logé moi VI/XX/IX lts par toisé des ouvrages, 12 mai 1624; MC/ET/XIV/31
      devis; marché; Brosse, Paul de; Androuet Du Cerceau, Jean; Dury, Charles; Delafond, Salomon; maçon
    - VERSAILLES § Fossés de VERSAILLES, 7 juin 1624; MC/ET/XIV/31
    - Mise en apprentissage par Nicolas Fontaine, compagnon maçon, demeurant rue de Beaujolais, de Robert Jacob, fils de défunt Martin Jacob, joueur d'instruments, et de Madeleine Castillon, pour six années, chez Mathieu Berthin, maître joueur d'instruments, demeurant rue du Temple, paroisse Saint-Nicolas-des-Champs, qui lui apprendra son état, le logera et le nourrira, moyennant 30 livres., 13 juin 1624; MC/ET/XIV/31
      Documents du Minutier central concernant l'histoire de la musique (1600-1650), par Madeleine Jurgens, tome II [études XI à XX, 1900 actes], Paris, Archives nationales, 1974, p. 341 (instrument de recherche imprimé dématérialisé, certaines notices sont plus détaillées dans la version intégrale accessible en ligne par la rubrique 'Autres instruments de recherche', voir contexte dans le Plan d’orientation général - Notaires de Paris, guides thématiques du Minutier).
    - ST GERMAIN EN LAYE § Charpenterie pour le jeu de paume du Château de. .., 13 juillet 1624; MC/ET/XIV/31
    - HUAULT (Nicolas) maître maçon demeurant au Louvre § Quittance pour Travaux faits par. .. au Louvre Tuileries, 15 juillet 1624; MC/ET/XIV/31
      quittance; Huault, Nicolas
    - ST GERMAIN EN LAYE § Travaux pour l'aduction des eaux j. .., 11 octobre 1624; MC/ET/XIV/31
    - ST GERMAIN EN LAYE § Marché de charroi, 31 octobre 1624; MC/ET/XIV/31
      marché
    - LOUVRE (travaux du) § Paul de BROSSE - Charles DURY - Jean ANDROUET DU CERCEAU - Salomon DELAFOND entrepreneurs des travaux pour la poursuite de l'entreprise du travaux du LOUVRE se constituent choeur procureur des autres pour toucher les sommes qui leur sont dues, 7 décembre 1624; MC/ET/XIV/31
      Louvre, travaux du
  - Minutes. 1623 - 1624, MC/ET/XIV/32; registre
    - NEUFVILLE (Charles de) marquis de Villeroy § mariage de Charles de NEUFVILLE avec Marie PHELYPEAUX fille de Raymond P. seigneur d'Herbault et Claude GOBELIN, 19 juin 1623; MC/ET/XIV/32; fol. II/C/XLI
      contrat de mariage; Neufville, Charles de
  - Minutes. 1625, MC/ET/XIV/33
    - Devis et marché pour le Roi pour la chapelle de FONTAINEBLEAU par Antoine de MANSSY, Guillaume NOYER et Jehan MAUSAN., 23 octobre 1625; MC/ET/XIV/33
      devis; marché; Fontainebleau, Chapelle de
  - Minutes. 1628, MC/ET/XIV/34
    - Quittance par Antoine Ollin, maître apothicaire, demeurant rue du Temple, à Claude Pillon, veuve de Nicolas Leblond, peintre et valet de chambre du roi, et à son gendre Martin de Héry, maître peintre, des deniers de François Garnier, maître peintre, pour 700 l. de rachat et arrérages d'une rente de 100 l. à lui constituée en 1620 [mois et quantième en blanc] par Martin de Héry et sa femme, Anne Leblond., 10 janvier 1628; MC/ET/XIV/34
      Documents du Minutier central concernant les peintres, sculpteurs et graveurs au XVIIe siècle (1600-1650), par Marie-Antoinette Fleury et Martine Constans, tome II [études XI à XX, 2445 actes], Paris, Archives nationales, 2010, notice n°1293 (instrument de recherche imprimé dématérialisé, certaines notices sont plus détaillées dans la version intégrale accessible en ligne par la rubrique 'Autres instruments de recherche', voir contexte dans le Plan d’orientation général - Notaires de Paris, guides thématiques du Minutier).
    - MALLIER (Claude) conseiller au Parlement § mariage avec Marie LE PELLETIER, fille de Marin L. seigneur de Châteaupoissy maître des Comptes et Marie FAYET, jadis sa femme, 6 juin 1628; MC/ET/XIV/34; 2 autres actes
      contrat de mariage; Mallier, Claude
  - Minutes. 1629, janvier - 1629, décembre, janvier 1629 - décembre 1629; MC/ET/XIV/35
    Le mois de mars 1629 manque.
    - PHELYPEAUX (Raymond) § Testament de Raymond PHELYPEAUX, 1er mai 1629; MC/ET/XIV/35
      testament; Phélypeaux, Raymond
    - Contrat d'apprentissage pour 3 ans au profit d'Achille de La Brosse, âgé de 15 ans, entre sa mère, Françoise Lespinay, veuve de Daniel de La Brosse, sculpteur en cire, demeurant hors de la porte Saint-Antoine, et Jacques Gastelier, brodeur, demeurant dans l'enclos du Temple, moyennant 18 l.: 9 comptant, 9 un an plus tard., 14 mai 1629; MC/ET/XIV/35
      Documents du Minutier central concernant les peintres, sculpteurs et graveurs au XVIIe siècle (1600-1650), par Marie-Antoinette Fleury et Martine Constans, tome II [études XI à XX, 2445 actes], Paris, Archives nationales, 2010, notice n°1158 (instrument de recherche imprimé dématérialisé, certaines notices sont plus détaillées dans la version intégrale accessible en ligne par la rubrique 'Autres instruments de recherche', voir contexte dans le Plan d’orientation général - Notaires de Paris, guides thématiques du Minutier).
  - Minutes. 1630, MC/ET/XIV/36
  - Minutes. 1631, janvier - 1631, décembre, janvier 1631 - décembre 1631; MC/ET/XIV/37
    Les mois de juin à novembre 1631 manquent.
  - Minutes. 1632, janvier - 1632, décembre, janvier 1632 - décembre 1632; MC/ET/XIV/38
    Les mois de mars, août, septembre et novembre 1632 manquent.
    - Marché entre Arnoul Chouart, peintre du feu duc de Mayenne, demeurant au port Saint-Paul, et Philippe Manessier, veuve d'Antoine Le Redde, bourgeois de Paris, pour parfaire le paysage et la niche près du puits imprimés sur le mur de la maison où elle demeure rue de la Cerisaie. Le travail sera achevé dans un mois. Chouart, payé d'avance, recevra une pistole d'Espagne à l'achèvement des travaux., 26 avril 1632; MC/ET/XIV/38
      Documents du Minutier central concernant les peintres, sculpteurs et graveurs au XVIIe siècle (1600-1650), par Marie-Antoinette Fleury et Martine Constans, tome II [études XI à XX, 2445 actes], Paris, Archives nationales, 2010, notice n°523 (instrument de recherche imprimé dématérialisé, certaines notices sont plus détaillées dans la version intégrale accessible en ligne par la rubrique 'Autres instruments de recherche', voir contexte dans le Plan d’orientation général - Notaires de Paris, guides thématiques du Minutier).
    - EFFIAT (m/e/ d') général de l'Armée de domaine § Testament de maître d'EFFIAT, 25 juillet 1632; MC/ET/XIV/38
      testament; Effiat, m/e/ d'
  - Minutes. 1633, janvier - 1633, juin, janvier 1633 - juin 1633; MC/ET/XIV/39
  - Minutes (constitutions de rentes publiques). 1634, janvier - 1634, 12 octobre, janvier 1634 - 12 octobre 1634; MC/ET/XIV/40
    constitution de rente
  - Minutes (constitutions de rentes publiques). 1634, 12 octobre - 1634, 31 octobre, 12 octobre 1634 - 31 octobre 1634; MC/ET/XIV/41
  - Minutes (constitutions de rentes publiques). 1634, décembre, décembre 1634; MC/ET/XIV/42
  - Minutes (constitutions de rentes publiques). 1634, décembre, décembre 1634; MC/ET/XIV/43
  - Minutes. 1635, MC/ET/XIV/44
    - Devis et marché pour la construction de 3 corps de logis sur la maison de Simon Petit, notaire au Châtelet, rues Saint-Denis et de l'Empereur., 10 avril 1635; MC/ET/XIV/44
      devis; marché; Empereur (rue de l'); Saint-Denis (rue); Petit, Simon; notaire
    - Transaction concernant Simon Petit, notaire au Châtelet., 18 avril 1635; MC/ET/XIV/44
      accord; Petit, Simon; notaire
    - Constitution concernant Simon Petit, notaire au Châtelet., 6 mai 1635; MC/ET/XIV/44
      constitution de rente; Petit, Simon; notaire
    - Contrat de mariage entre Pasquier Aubry, âgé de 30 ans, au service de monsieur de Marcilly, demeurant paroisse Saint-Nicolas des Champs, fils de Jacques Aubry, décédé, laboureur, demeurant à Le Coudray Saint-Germer et de Guillemette Duval, décédée, d'une part, et Barbe Charpentier, veuve, au service de la veuve d'Antoine Ollin, maître apothicaire, demeurant rue du Temple, paroisse Saint-Nicolas des Champs, veuve de Pierre Denisard, tisserand en toile, d'autre part., 8 juillet 1635; MC/ET/XIV/44
      Mariages à Paris de 1570 à 1635 (4550 actes), relevés effectués sous la dir. de Roland Mousnier, v. 1960-1976 (voir contexte dans le Plan d’orientation général - Notaires de Paris, guides thématiques du Minutier).
      contrat de mariage; Le Coudray-Saint-Germer (Oise); Saint-Nicolas-des-Champs (paroisse); Temple (rue du); Aubry, Jacques; Aubry, Pasquier; Charpentier, Barbe; Denisard, Pierre; Duval, Guillemette; Marcilly, M.de; Ollin, Antoine; pharmacien; employé de maison; agriculteur; tisserand
    - Contrat de mariage entre Pierre Desprez, veuf, maître cordonnier, demeurant Faubourg Saint-Marcel, rue du Lion Noir, paroisse Saint-Médard, d'une part, et Marie Hervault, veuve, au service d'honorable homme Guillaume de La Champaigne, bourgeois de Paris, demeurant rue Fripault, paroisse Saint-Nicolas des Champs, veuve de Alexandre Guillaume, drapier foulonnier, d'autre part., 1er septembre 1635; MC/ET/XIV/44
      contrat de mariage; Frépaut (rue); Lion-d'Or (rue du); Saint-Marcel (faubourg); Desprez, Pierre; Guillaume, Alexandre; Hervault, Marie; La Champaigne, Guillaume de; cordonnier; employé de maison; tisserand
    - Bail par Simon Petit, notaire au Châtelet, de la maison qu'il a fait construire rue Saint-Denis, devant l'hôpital de la Trinité, paroisse Saint-Sauveur., 5 septembre 1635; MC/ET/XIV/44
      bail; Trinité (hôpital de la); Saint-Denis (rue); Petit, Simon; notaire
    - Bail par Simon Petit, notaire au Châtelet, de la maison de la rue de l'Empereur., 4 décembre 1635; MC/ET/XIV/44
      bail; Empereur (rue de l'); Petit, Simon; notaire
    - DUPRÉ (Marie) veuve de Jean SERIN, conseiller du Roi en ses conseils, maître des requêtes ordinaire de son Hôtel. § Convention, vente, entre François-Michel LETELLIER, chevalier Marquis de LOUVOIS et Marie DUPRÉ, 31 octobre 1676 - 26 décembre 1676; MC/ET/XIV/44
      acte de vente; Dupré, Marie
    - LE TELLIER (François-Michel) Chevalier Marquis de LOUVOIS § Convention par François-Michel LE TELLIER, conseiller du roi en tous ses Conseils, Commandeur et Chancelier de ses Ordres, Secrétaire d'Etat et des Commandements de S.M., demeurant à Paris rue de Richelieu, paroisse Saint-Roch, et Marie DUPRE, veuve de Jean SERIN, seigneur de BONDEVILLE, conseiller du roi; Vente de terre. (Signé LE TELLIER); 2 actes, 31 octobre 1676 - 26 décembre 1676; MC/ET/XIV/44
      acte de vente; Le Tellier, François-Michel
  - Minutes. 1636, MC/ET/XIV/45
    - Obligation par Pierre Daron, marchand de vins, demeurant à Chaillot, à Pierre Cherrit, dit La Pierre, maître à danser des pages de la duchesse d'Orléans, de 600 livres, à lui données en prêt., 9 février 1636; MC/ET/XIV/45
      Documents du Minutier central concernant l'histoire de la musique (1600-1650), par Madeleine Jurgens, tome II [études XI à XX, 1900 actes], Paris, Archives nationales, 1974, p. 319 (instrument de recherche imprimé dématérialisé, certaines notices sont plus détaillées dans la version intégrale accessible en ligne par la rubrique 'Autres instruments de recherche', voir contexte dans le Plan d’orientation général - Notaires de Paris, guides thématiques du Minutier).
    - Constitution par Pierre Ballard, commissaire ordinaire de l'artillerie de France et imprimeur ordinaire de la musique du roi, et par Anne Guiot, sa femme, demeurant au mont Saint-Hilaire, à l'enseigne du Mont Parnasse, à Simon Petit, notaire au Châtelet, demeurant rue du Temple, de 66 livres 13 sols 4 deniers de rente, moyennant 1.200 livres., 19 juin 1636 - 18 juillet 1636; MC/ET/XIV/45
      1636, 18 juillet. Quittance de rachat de la rente.
      Documents du Minutier central concernant l'histoire de la musique (1600-1650), par Madeleine Jurgens, tome II [études XI à XX, 1900 actes], Paris, Archives nationales, 1974, p. 874 (instrument de recherche imprimé dématérialisé, certaines notices sont plus détaillées dans la version intégrale accessible en ligne par la rubrique 'Autres instruments de recherche', voir contexte dans le Plan d’orientation général - Notaires de Paris, guides thématiques du Minutier).